臺灣臺北地方法院民事裁定
111年度抗字第480號
抗  告  人  陳柔宜  


相  對  人  裕融企業股份有限公司

法定代理人  嚴陳莉蓮


上列當事人間本票裁定事件，抗告人對於本院於民國111年8月29
日所為111年度司票字第12179號裁定提起抗告，本院裁定如下：
    主  文
抗告駁回。
抗告程序費用新臺幣1,000元由抗告人負擔。
    理  由
一、按執票人向本票發票人行使追索權時，得聲請法院裁定後強
    制執行。票據法第123條定有明文。而本票執票人，依票據
    法第123條規定，聲請法院裁定許可對發票人之強制執行，
    係屬非訟事件，此項聲請之裁定，及抗告法院之裁定，僅依
    非訟事件程序，就本票形式上之要件是否具備予以審查為已
    足，並無確定實體上法律關係存否之效力，如發票人就票據
    債務之存否或數額有爭執時，應由發票人提起確認之訴，以
    資解決，最高法院56年台抗字第714號、57年度台抗字第76
    號裁判意旨可資參照。
二、本件相對人主張：其執有抗告人於民國111年8月16日簽發之
    本票1紙，付款地在相對人公司事務所，金額新臺幣（下同
    ）1,810,000元，利息按年息16%計算，免除作成拒絕證書，
    到期日111年8月16日，詎於到期後經提示未獲付款等情，聲
    請裁定對抗告人強制執行，業據提出該等本票為證，原裁定
    准許為強制執行，並無不合。抗告意旨略以：本票僅有蓋公
    司大小章，並無填寫本票發票日期，無填寫本票金額，都是
    裕融企業自行填寫，此本票無效之抗告等語。查本件相對人
    提出本件聲請時，亦據其提出由抗告人所簽具之授權書，其
    上記載授權由相對人填載發票日、本票金額、到期日等語，
    是倘若抗告人係爭執雙方間就授權書之效力，因核屬雙方間
    實體上法律關係之爭執，尚非本件非訟事件程序所得審究，
    而倘若發票人為主張本票係偽造、變造者，得依非訟事件法
    第195條之規定，於送達後20日內，對執票人向為裁定之法
    院提起確認之訴之程序以為救濟，亦非屬本件非訟事件程序
    所得審究。故抗告人指摘原裁定不當，聲明廢棄，為無理由
    ，應予駁回。
三、據上論結，本件抗告為無理由，爰依非訟事件法第21條第2
    項、第24條第1項、第46條，民事訴訟法第495條之1第1項、
    第449條第1項、第78條，裁定如主文。
中　　華　　民　　國　　111 　年　　11　　月　　24　　日
            民事第一庭　審判長法　官　賴錦華
                              法　官　吳佳薇
                              法　官　蘇嘉豐
以上正本係照原本作成。
本裁定除以適用法規顯有錯誤為理由外，不得再抗告。如提起再
抗告，應於收受後10日內委任律師為訴訟代理人向本院提出再抗
告狀。並繳納再抗告費新台幣1,000元。
中　　華　　民　　國　　111 　年　　11　　月　　24　　日
                              書記官　陳靜